臺灣高等法院民事裁定　　　　　　　　　100年度上字第198號
聲　請　人　蘇介彬
訴訟代理人　李銘洲律師
複　代理人　楊仲傑律師
訴訟代理人　謝如幸
上列聲請人因與相對人董明富間回復原狀事件，聲請法庭錄音光
碟，本院裁定如下：
    主  文
聲請駁回。
聲請費用由聲請人負擔。
    理  由
一、按依法得聲請檢閱或閱覽卷宗之人，如認筆錄有錯誤或遺漏
    者，得於次一期日前，其案件已辯論終結者，得於辯論終結
    後7日內，聲請法院定期播放錄音內容核對更正之；法院應
    依第1項聲請播放錄音內容核對，核對結果，書記官如認其
    筆錄確有誤記或遺漏者，應即依錄音內容更正之。又依法得
    聲請檢閱或閱覽卷宗之人，得於開庭翌日起至裁判確定後30
    日前，繳納費用請求交付法庭錄音光碟，法庭錄音辦法第6
    、7條定有明文。法庭錄音光碟之目的係為輔助筆錄記載，
    並作為校正筆錄是否正確之參考（民事訴訟法第213條之1、
    法庭錄音辦法第5條參照），是在解釋上，須依法得聲請檢
    閱或閱覽卷宗之人，認筆錄有錯誤或遺漏，並聲請法院播放
    錄音，核對更正筆錄而未准更正者，始有請求交付錄音光碟
    之必要。
二、本件聲請人於民國（下同）100年8月24日聲請交付同年月17
    日準備程序期日之法庭錄音光碟，並於翌日具狀主張該期日
    筆錄關於「（被上訴人訴訟代理人問）：妳（指證人董明秀
    ）將共同投資契約書中寫的260萬元用債權讓與的方式讓與
    給董明富，是否有向董明富收錢？」證人起初僅回答「我是
    將260萬元當作他還我的一部分」，嗣經被上訴人訴訟代理
    人追問後，再補充回答「沒有」，但筆錄對此並未記載；另
    「（被上訴人訴訟代理人謝如幸問：你第一次見到蕭雅倫是
    第幾次？）證人：第二次．．．．」，惟筆錄載為「（謝如
    幸問：你是第幾次才見到蕭雅倫？）證人：我是第二次才知
    道蕭代書是蕭雅倫」，亦與開庭當時情形不符云云。
三、經查，本院100年8月17日準備程序期日筆錄就上開聲請人指
    摘之部分，經核聽後，記載如下「（被上訴人訴訟代理人問
    ：共同投資契約書中寫的260萬元用債權讓與的方式讓與給
    董明富，是否有向董明富收錢？）證人：我是將260萬元當
    作他還我的一部分（更正：沒有，因前有借錢給他，超過這
    個金額給他，房屋處理時，我是將260萬元當作他還我的一
    部分）」，證人已明確回答並沒有向董明富收錢；另「謝如
    幸問：你是第幾次才見到蕭雅倫？（更正：你是第幾次才見
    到蕭雅倫？你到徐代書）」、「證人：我是第二次才知道蕭
    代書是蕭雅倫。（更正：第二次，我是第二次才知道蕭代書
    是蕭雅倫。）」（見本院卷第165頁），雖聲請人主張應為
    「謝如幸問：你第一次見到蕭雅倫是第幾次？」，惟在此之
    前係記載「（謝如幸問：你與蘇介彬、董明富簽不動產買賣
    契約書之前到徐代書辦公室幾次？）證人：兩次，因代書是
    蘇先生找的，第一次是談擬合約書的內容，第二次是簽共同
    投資契約書，第三次是簽買賣契約書，我不知道蕭代書是代
    書，是他送買賣契約書的文件時我才知道他是代書」，足見
    謝如幸之真意為詰問董明秀是第一次談擬合約書的內容時，
    或第二次簽署共同投資契約書時，始與蕭雅倫首次見面？而
    董明秀已證述係於第二次等語，亦與聲請人之主張相同，則
    揆諸前揭說明，本院既已核對並准予更正筆錄，聲請人即無
    請求交付錄音光碟之必要，其聲請於法未合，應予駁回。
四、據上論結，本件聲請為無理由，爰裁定如主文。
中    華    民    國   100    年    8     月    31    日
                  民事第十五庭
                      審判長法  官  林恩山
                            法  官  陳雅玲
                            法  官  郭松濤
正本係照原本作成。
不得抗告。
中    華    民    國   100    年    9     月    1     日
                            書記官  方素珍